【裁判字號】    90,訴,493
【裁判日期】    900619
【裁判案由】    毒品危害防制條例
【裁判全文】
臺灣彰化地方法院刑事判決                            九十年度訴字第四九三號
    公  訴  人  臺灣彰化地方法院檢察署檢察官
    被      告  甲○○
右列被告因違反毒品危害防制條例案件，經檢察官提起公訴（九十年度毒偵字第一五
六號、六四七號、一一三二號），及併案移送審理（九十年度毒偵字第一四六０號）
，本院判決如左：
    主      文
甲○○連續施用第一級毒品，累犯，處有期徒刑壹年貳月，扣案之塑膠袋壹個、塑膠
鏟管貳支、美娜水貳瓶及注射針筒肆支均沒收，驗還之海洛因壹包（淨重０．二九公
克，包裝重０．八一公克）沒收銷燬之；又連續施用第二級毒品，累犯，處有期徒刑
捌月。應執行有期徒刑壹年捌月，扣案之塑膠袋壹個、塑膠鏟管貳支、美娜水貳瓶及
注射針筒肆支均沒收，驗還之海洛因壹包（淨重０．二九公克，包裝重０．八一公克
）沒收銷燬之。
    事      實
一、甲○○前於八十六年間因違反麻醉藥品管理條例等案件，經法院分別判處有期徒
    刑六月、二月、六月確定，定應執行有期徒刑十一月，並於八十七年六月十二日
    執行完畢，又因施用第二級毒品案件，經強制戒治期滿，由臺灣彰化地方法院檢
    察署檢察官於八十九年一月十七日，以八十九年度戒毒偵字第六六、六七、六八
    、六九號不起訴處分確定在案，復因施用第一、二級毒品案件，由台灣彰化地方
    法院檢察署檢察官以八十九年度毒偵字第九五０號提起公訴（八十九年十一月十
    五日經台灣高等法院台中分院以八十九年度上訴字第一八五五號判處應執行有期
    徒刑一年二月確定），並聲請本院以八十九年度毒聲字第一二一四號裁定令入戒
    治處所，施以強制戒治一年，嗣經本院以八十九年度毒聲字第五一二二號裁定停
    止戒治，所餘戒治期間自八十九年十一月二十七日起付保護管束。詎其於保護管
    束期間，仍不知悔改，復於不起訴處分後五年內，基於概括之犯意，自八十九年
    十二月十八日左右起，至九十年三月三十日止，連續在彰化縣彰化市○○里○○
    路七十八號其住處，將第一級毒品海洛因或加入香煙中點火，或加美娜水置於注
    射針筒中注射施用，約二至三日一次。又另基於概括之犯意，自八十九年十二月
    十八日起，至九十年三月二十七日止，連續在上揭住處，將第二級毒品安非他命
    置於鋁箔紙內點火燒烤施用，約一星期一次。嗣分別於下述時間、地點查獲：（
    一）八十九年十二月十八日，至臺灣彰化地方法院檢察署，經採尿送驗，有嗎啡
    及甲基安非他命陽性反應。（二）八十九年十二月二十九日下午五時四十五分許
    ，至彰化縣警察局彰化分局，經採尿送驗，有嗎啡及甲基安非他命陽性反應。（
    三）九十年二月八日十六時三十分許，在彰化市○○○路二二巷二三號前，為警
    查獲，扣得其所有之海洛因一包（驗還淨重０．二九公克，包裝重０．八一公克
    ）及供施用海洛因之注射針筒一支。（四）九十年三月三十日十九時四十分許，
    為警查獲，扣得其所有供施用海洛因之塑膠袋一個、塑膠鏟管二支、美娜水二瓶
    及注射針筒三支。
二、案經彰化縣警察局彰化分局報請台灣彰化地方法院檢察署檢察官偵查起訴，及併
    案移送審理。
    理  由
一、右揭施用第一、二級毒品之事實，業據被告供承明白，並有塑膠袋一個、塑膠鏟
    管二支、美娜水二瓶、注射針筒四支及白粉一包扣案足證，該包白粉經送鑑定結
    果，確含有海洛因成分，有法務部調查局鑑定通知書附偵訊卷可稽，且其先後四
    次所採尿水經送檢驗結果，均發現有嗎啡陽性反應，前三次所採尿水亦皆發現有
    甲基安非他命陽性反應，有彰化縣衛生局煙毒尿液檢驗成績書、長昕生活事業股
    份有限公司新東分公司濫用藥物尿液檢驗報告及昭信科技顧問股份有限公司濫用
    藥物陽性檢體檢驗報告在卷足憑。又被告因施用第二級毒品案件，經強制戒治期
    滿，由臺灣彰化地方法院檢察署檢察官於八十九年一月十七日，以八十九年度戒
    毒偵字第六六、六七、六八、六九號不起訴處分確定在案，復因施用第一、二級
    毒品案件，由台灣彰化地方法院檢察署檢察官以八十九年度毒偵字第九五０號提
    起公訴（八十九年十一月十五日經台灣高等法院台中分院以八十九年度上訴字第
    一八五五號判處應執行有期徒刑一年二月確定），並聲請本院以八十九年度毒聲
    字第一二一四號裁定令入戒治處所，施以強制戒治一年，嗣經本院以八十九年度
    毒聲字第五一二二號裁定停止戒治，所餘戒治期間自八十九年十一月二十七日起
    付保護管束等情，亦有刑事判決、刑事裁定、檢察官不起訴處分書及台灣彰化地
    方法院檢察署刑案查註紀錄表等件足據。罪證明確，被告犯行皆堪認定。
二、核被告所為，係犯毒品危害防制條例第十條第一項、二項之施用第一、二級毒品
    罪。其持有海洛因及安非他命之行為，分別為施用海洛因及安非他命之行為所吸
    收，均不另論罪。其先後多次施用海洛因、安非他命之行為，時間緊接，犯罪構
    成要件相同，顯各係基於概括犯意為之，皆應依連續犯之規定，以一罪論，並加
    重其刑。公訴意旨雖未敘及被告自九十年二月八日之後起，至同年三月三十日以
    前止施用海洛因之事實，以及自九十年二月八日之後起，至同年三月二十七日以
    前止施用安非他命之事實，然各該部分與公訴意旨敘及部分既屬連續犯，為裁判
    上一罪關係，本院自得併予審判。又被告所犯二罪，犯意各別，行為互異，應分
    論併罰。查被告前於八十六年間因違反麻醉藥品管理條例等案件，經法院分別判
    處有期徒刑六月、二月、六月確定，定應執行有期徒刑十一月，並於八十七年六
    月十二日執行完畢，有台灣彰化地方法院檢察署刑案資料查註紀錄表可參，五年
    以內再犯有期徒刑以上之上開二罪，皆應依累犯之規定，遞加重其刑。爰審酌被
    告之素行，及其犯罪之動機、目的、施用毒品之次數、所生危害並犯罪後之態度
    良好等一切情狀，所犯二罪各量處如主文所示之刑，並定其應執行之刑。扣案之
    塑膠袋一個、塑膠鏟管二支、美娜水二瓶、注射針筒四支及海洛因一包（驗還淨
    重０．二九公克，包裝重０．八一公克），被告供稱均為其所有，海洛因屬毒品
    ，應予宣告沒收銷燬之，其餘則為供施用毒品所用之物，應併予宣告沒收。至送
    驗用罄之海洛因，事實上已滅失，則不予宣告沒收銷燬，附此敘明。
據上論斷，應依刑事訴訟法第二百九十九條第一項前段，毒品危害防制條例第十條第
一項、二項、第十八條第一項前段，刑法第十一條前段、第五十六條、第四十七條、
、第三十八條第一項第二款、第五十一條第五款，判決如主文。
中      華      民      國    九十      年      六      月     十九     日
                                臺灣彰化地方法院刑事第三庭
                                    法      官
右正本證明與原本無異。
如不服本判決，應於判決送達後十日內，向本院提出上訴狀( 須附繕本 )。
                                      法院書記官  卓俊杰
中      華      民      國    九十      年      六      月     十九     日


司法院資訊處製作；財團法人民間司法改革基金會備份。
